【裁判字號】    89,親,3
【裁判日期】    891013
【裁判案由】    確認親子關係
【裁判全文】
臺灣嘉義地方法院民事判決  八十九年度親字第三號
    原      告  乙○○
    被      告  丙○○
    法定代理人  甲○○
    被      告  丁○○
右當事人間請求確認親子關係事件，本院判決如左：
    主      文
原告之訴駁回。
訴訟費用由原告負擔。
    事      實
甲、原告方面：
  一、聲明：（一）請求確認被告丙○○與被告丁○○間父子關係不存在。
            （二）請求確認原告乙○○與被告丙○○間父子關係存在。
  二、陳述：緣被告丙○○（民國七十年六月生）之母甲○○原係被告丁○○之妻，
      於民國六十八年左右未告知原告其為已婚身份，而與原告乙○○結婚，惟甲○○自始即籍詞入原告乙○○之戶籍，嗣育有被告丙○○，因依我國戶籍法第十
      四條前段規定：「出生，應為出生之登記。」，丙○○於七十年出生後，報戶
      口時其母甲○○私自將被告丙○○報入其與被告丁○○之戶籍中，登記為丁○○與甲○○之子。然被告丙○○自出生後便由生父即原告乙○○撫養，且經至
      長庚醫院做親子鑑定，該鑑定報告中指出原告乙○○與被告丙○○之父子關係
      確定率為百分之九十九點九九八四，可以證明原告乙○○係被告丙○○之父親
      ，因此，有提起確認被告丙○○與被告丁○○間「親子關係不存在」之訴之必
      要，及確定原告乙○○與被告丙○○間親子關係存在之必要，故提起本件訴訟
      。
  三、證據：提出長庚醫院親子鑑定報告、戶籍登記簿為證。
乙、被告方面：
    聲明及陳述：對原告主張之事實不爭執。
     理      由
一、按妻之受胎係在婚姻關係存續中者，依民法第一千零六十三條第一項規定，應推
    定其所生之子女為婚生子女，受此推定之子女，惟在夫妻一方能證明妻非自夫受
    胎，或夫能證明受胎期間內未與妻同居者，得依同法條第二項之規定，於知悉子
    女出生之日起，一年內以訴否認之，如夫妻均已逾該項所定之法定期間而未提起
    否認之訴，或雖提起而未受有勝訴之確定判決以前，該子女在法律上不能不認為
    夫之婚生子女，無論何人，皆不得為反對之主張（司法院院字第二七七三號、院
    解字第三一八一號、四○八二號解釋，最高法院二十三年上字第三四七三號、七
    十五年台上字第二○七一號判例參照）。
二、查被告丁○○係於民國六十一年四月八日與被告丙○○之母甲○○結婚，至今仍
    在婚姻關係存續中，而被告丙○○係於七十年六月三日為被告甲○○所生之子女
    等情，有戶籍謄本為證，堪信為真。則被告丙○○依民法第一千零六十三條第一
    項規定，係被推定為被告丁○○與甲○○所生之婚生子女。又原告雖主張被告丙○○係其與被告丁○○之妻甲○○所生之子，並提出提出長庚醫院親子鑑定報告
    為證，惟因被告丁○○與被告丙○○之母甲○○均未依民法第一千零六十三條第
    二項之規定，於知悉子女出生之日起，一年內以訴否認之，並受有勝訴之確定判
    決以前，依前開說明，被告丙○○在法律上即不能不認為係被告丁○○之婚生子
    女，無論何人，皆不得為反對之主張。故本件原告提起本件確認親子關係存在及
    不存在之訴，即於法無據，應予駁回。
三、據上論結，本件原告之訴為無理由，並依民事訴訟法第七十八條，判決如主文。
中      華      民      國    八十九    年      十      月    十三    日
~B臺灣嘉義地方法院民事庭
~B    法  官  蕭道隆
右為正本係照原本作成
如對本判決上訴須於判決送達後廿日內向本院提出上訴狀
中      華      民      國    八十九    年      十      月    十三    日
~B    書記官  李銷勳


司法院資訊處製作；財團法人民間司法改革基金會備份。
